pl: Sprzęt > Materiały budowlane: Blaty; Wyposażenie do drzwi; Drzwi; Płyta gipsowa; Podłogi i dywany; Szkło; Poręcze i zestawy poręczy; Klapy; Izolacje; Drewno; Odlewy; Kraty i siatki zbrojeniowe; Pokrycia dachowe; Okiennice; Listwy wykończeniowe; Materiały dźwiękochłonne; Klatki schodowe; Płytki; Panele ścienne; Uszczelnienia do drzwi i okien; Osprzęt okienny; Okna
nb: Maskinvare > Bygningsmaterialer: Benkeplater; Maskinvare for dører; Dører; Gips; Gulvlegging og tepper; Glass; Rekkverk og rekkverksystemer; Luker; Isolasjon; Trevare og treplater; Støping; Forskaling og netting; Taktekking; Skodder; Sidepaneler; Lyddempende paneler og -skum; Trapper; Vegg- og takfliser; Veggpaneler; Tetningsmateriell; Vindusmateriell; Vinduer
hr-HR: Željezarija > Građevinski materijali: Kuhinjske radne ploče; Metalni dijelovi za vrata; Vrata; Gips-kartonske ploče; Podovi i tepisi; Staklo; Rukohvati i sustavi ograda; Poklopci otvora; Izolacija; Drvna građa i ploče; Kalupljenje; Armaturne šipke i mreže; Pokrivanje krovova; Prozorski kapci; Fasade; Ploče i pjena za prigušivanje zvuka; Stubišta; Zidne i stropne pločice; Zidne obloge; Oprema za zaštitu od vremenskih uvjeta; Okovi za prozore; Prozori
bg-BG: Железария > Строителни материали: Плотове; Обков за врати; Врати; Гипсокартон; Подови настилки и килими; Стъкло; Системи за парапети; Люкове; Изолация; Дървен материал и плоскости; Декоративни профили за стени; Арматура и арматурни мрежи; Покриви; Дървени щори и капаци; Фасадни облицовки; Шумоизолиращи панели и пяна; Стълбища; Плочи за облицовка на стени и тавани; Стенна ламперия; Уплътнения срещу атмосферни влияния; Обков за прозорци; Прозорци
da: Isenkram > Byggematerialer: Køkkenbordplader; Dørtilbehør; Døre; Gipsplader; Gulve; Glas; Håndlister og gelændere; Lemme; Isolering; Tømmer; Støbning; Armeringsjern og armeringsnet; Taglægning; Skodder; Udvendig beklædning; Lyddæmpende materialer; Trapper; Fliser; Vægpaneler; Tætningslister og isolering; Vinduesdele; Vinduer
ru: Оборудование и технические изделия > Строительные изделия: Столешницы; Дверная фурнитура; Двери; Гипсокартон; Напольные покрытия; Стекло; Перила, поручни и ограждения; Люки; Изоляционные материалы; Лесоматериалы и листовые материалы из дерева; Отделочные материалы; Арматурные стержни и сетка; Материалы для кровли; Ставни; Сайдинг; Звукопоглощающие панели и покрытия; Лестничные марши; Настенная и потолочная плитка; Панели для стен; Уплотнители и материалы для утепления; Оконная фурнитура; Окна
es: Bricolaje > Materiales de construcción: Encimeras; Artículos para puertas; Puertas; Placa de yeso; Suelos y moquetas; Vidrio; Pasamanos y barandillas; Trampas; Aislamiento; Madera; Molduras; Barras y mallas de refuerzo; Techo; Contraventanas; Revestimiento; Paneles de insonorización y gomaespuma; Escaleras; Baldosas; Recubrimiento de paredes; Componentes de impermeabilización y burletes; Herrajes para ventanas; Ventanas
fr: Quincaillerie > Matériaux de construction: Comptoirs; Quincaillerie pour portes; Portes; Plaques de plâtre; Tapis et revêtements de sol; Verre; Mains courantes et rampes d’escalier; Trappes; Isolation; Planches et bois d’œuvre; Moulages; Barres d’armature et grillages de renforcement; Toiture; Volets; Revêtements d’extérieur; Panneaux et mousse d’isolation acoustique; Escaliers; Carreaux pour plafond et mur; Lambris; Fournitures pour isolation et protection contre les intempéries; Équipements pour fenêtres; Fenêtres
cs: Kutilství a řemeslo > Stavební materiály: Kuchyňské desky; Kování dveří; Dveře; Sádrokarton; Podlahy a koberce; Sklo; Zábradlí a madla; Vikýře a průlezy; Izolace; Stavební dřevo; Ozdobné lišty; Tyče a výztuže; Střechy; Okenice; Obložení; Akustické desky a izolační pěna; Schodiště; Obkladačky; Stěnové panely; Těsnění; Okenní příslušenství; Okna
sl-SI: Gradbena oprema > Gradbeni materiali: Pulti; Okovje za vrata; Vrata; Mavčna plošča; Talne obloge in preproge; Steklo; Ograje in sistemi ograj; Lopute; Izolacija; Les in plošče; Oblikovanje; Gradbeno železo in armaturne mreže; Strešne kritine; Polkna; Zunanje obloge; Plošče in pena za zvočno izolacijo; Stopnišča; Stenske in stropne ploščice; Stenske plošče; Tesnilni trakovi in izolacijski materiali; Okovje za okna; Okna
sv: Metallprodukter > Byggnadsmaterial: Bänkskivor; Dörrtillbehör; Dörrar; Gipsvägg; Golvbeläggning; Glas; Ledstänger och räcken; Luckor; Isolering; Timmer och plywood; Lister; Armeringsjärn och -nät; Takläggning; Fönsterluckor; Fasad; Ljuddämpande material; Trappor; Kakel till väggar och tak; Väggpaneler; Tätningslister och impregneringsprodukter; Metalldelar och -beslag till fönster; Fönster
hu: Hardver > Építőanyagok: Munkalapok; Ajtóhardver; Ajtók; Gipszkarton; Padló és szőnyeg; Üveg; Kapaszkodók és korlátrendszerek; Nyílások; Szigetelés; Fűrészáru és lemezkészlet; Öntvény; Betonacél és újrahálózás; Tetőcsavar; Redőnyök; Homlokzatburkolat; Hangcsillapító panelek és hab; Lépcsők; Fali és mennyezeti csempe; Falburkolat; Szigetelőszalag és időjárásálló kellékek; Ablakhardver; Ablakok
de: Heimwerkerbedarf > Baumaterialien: Arbeitsplatten; Türbeschläge & -klingeln; Türen; Gipskarton; Fußböden & Teppichböden; Glas; Handläufe und Geländersysteme; Luken; Isolierung; Bauholz; Leisten; Betonstahl & -gitter; Dach; Fensterläden; Hausverkleidung; Schalldämpfende Materialien; Treppen; Wand- & Deckenfliesen; Wandverkleidung; Zugluftstopper, Fenster- & Türdichtungen; Fensterbauteile; Fenster
zh-TW: 硬體 > 建材: 檯面; 門用五金; 門; 隔間牆; 地氈/地毯; 玻璃; 扶手/欄杆系統; 艙蓋; 隔熱; 儲存木材/木板/木片; 造模; 鋼筋和鐵網; 屋面料; 各式百葉窗; 牆面板; 吸音板/隔音海綿; 樓梯間; 壁磚和天花磚; 牆板; 門窗密封條/組; 窗戶五金配件; 窗
ko: 철물 > 건축 자재: 카운터 톱; 문 철물 부속품; 문; 석고벽; 바닥재/카펫; 유리; 난간 손잡이/난간 구조물; 해치; 단열재; 판재/시트 스톡; 몰딩; 철봉/철망; 루핑; 셔터; 외장재; 방음 패널/폼; 계단; 벽/천장 타일; 벽 판자; 문풍지/방한 용품; 창문 설비; 창
pt-PT: Equipamento > Materiais de construção: Balcões; Equipamento de portas; Portas; Pladur; Tapetes e carpetes; Vidro; Sistemas de pegas e corrimões; Portinholas; Isolamento; Armazenamento de madeira e folhas; Moldagem; Varões e malhas; Cobertura de telhado; Persianas/portadas; Revestimento; Painéis e espuma de amortecimento sonoro; Escadarias; Ladrilhos de parede e telhas de teto; Painéis de parede; Artigos de calafetagem e isolamento térmico; Equipamento de janelas; Janelas
fi: Rakentaminen > Rakennusmateriaalit: Työtasot; Oven metalliosat; Ovet; Kipsilevy; Lattiamateriaalit ja matot; Lasi; Käsijohteet ja kaiteet; Luukut; Eristys; Puutavara ja rakennuslevyt; Listoitus; Betoniraudoitus ja raudoitusverkot; Katto; Ikkunaluukut; Julkisivulaudoitus; Äänieristepaneelit ja -vaahto; Portaat; Seinä- ja kattolaatat; Seinäpaneelit; Tiivisteet ja tiivistysnauhat; Ikkunoiden metalliosat; Ikkunat
ja: DIY用品 > 建築材料: カウンタートップ; ドア用品・取付金具; ドア; 乾式壁; 床材・カーペット; ガラス; 手すり、手すりシステム; ハッチ; 断熱材; 木材; モールディング; 鉄筋・鉄筋メッシュ; ルーフ; シャッター・雨戸; 外壁材; 吸音材; 階段; タイル; 壁パネル; 隙間充填剤・耐風雨用材; 窓用品・取付金具; 窓
en: Hardware > Building Materials: Countertops; Door Hardware; Doors; Drywall; Flooring & Carpet; Glass; Handrails & Railing Systems; Hatches; Insulation; Lumber & Sheet Stock; Molding; Rebar & Remesh; Roofing; Shutters; Siding; Sound Dampening Panels & Foam; Staircases; Wall & Ceiling Tile; Wall Paneling; Weather Stripping & Weatherization Supplies; Window Hardware; Windows
tr: Hırdavat > Yapı Malzemeleri: Mutfak Tezgahları; Kapı Hırdavatları; Kapılar; Alçı Panel; Yer Döşemeleri; Cam; Küpeşteler ve Küpeşte Sistemler; Ambar Kapakları; Yalıtım; Kereste; Pervaz; Betonarme Demiri ve Tel Örgü; Çatı Malzemeleri; Panjurlar; Dış Cephe Kaplaması; Ses Geçirmez Malzemeler; Merdivenler; Karo; Duvar Kaplamaları; Kapı Pencere Yalıtımı ve Yalıtım Malzemeleri; Pencere Hırdavatı; Pencereler
lt-LT: Techninė įranga > Statybinės medžiagos: Stalviršiai; Durų furnitūra; Durys; Gipso kartonas; Grindų danga ir kilimai; Stiklas; Turėklai ir turėklų sistemos; Liukai; Izoliacija; Mediena ir fanera; Liejimas; Armatūra ir armavimo tinklas; Stogų dengimas; Langinės; Dailylentės; Garsą slopinančios plokštės ir putos; Laiptai; Sienų ir lubų plytelės; Sienų apdailos plokštės; Hidroizoliacijos ir apsaugos nuo atmosferos poveikio priemonės; Langų furnitūra; Langai
vi: Phần cứng > Vật liệu xây dựng: Mặt bếp, mặt bàn; Đồ kim loại cho cửa; Cửa; Tường khô, tường thạch cao; Thảm & Trải sàn; Kính; Hệ thống lan can và tay vịn; Cửa sập; Lớp cách nhiệt; Gỗ xẻ & Nguyên liệu tấm kim loại; Đường gờ; Cốt thép & lưới thép; Vật liệu lợp mái; Cửa chớp và rèm cửa; Vách ngoài; Xốp và tấm giảm âm; Cầu thang; Gạch lát tường và trần nhà; Tấm ốp tường; Dải bảo vệ & đồ dùng ngăn các sự cố do thời tiết; Phụ tùng cửa sổ; Cửa sổ
ro-RO: Feronerie > Materiale de construcții: Blaturi; Feronerie pentru uși; Uși; Gips-carton; Pardoseli și covoare; Sticlă; Balustrade și sisteme de bariere de protecție; Trape; Izolație; Cherestea și foi de cherestea; Turnare; Bare din oțel și plasă din oțel pentru armare; Acoperișuri; Obloane; Pereți laterali; Panouri și spumă pentru izolații acustice; Scări; Plăci de perete și tavan; Lambriuri de perete; Materiale pentru izolație și protecție împotriva intemperiilor; Elemente de feronerie pentru ferestre; Ferestre
sk-SK: Náradie > Stavebné materiály: Pracovné dosky; Kovanie dverí; Dvere; Sadrokartónové dosky; Podlahy a koberce; Sklo; Systémy zábradlia; Poklopy; Izolácia; Rezivo a plech; Lisovanie; Kovové tyče a drôtené pletivo; Strešná krytina; Okenice; Fasádny obklad; Akustické panely a pena; Schodiská; Nástenné a stropné obklady; Obloženie stien; Potreby na ochranu proti poveternostným vplyvom; Okenné kovanie; Okná
th: ฮาร์ดแวร์ > วัสดุก่อสร้าง: เคาน์เตอร์ท็อป; ฮาร์ดแวร์สำหรับประตู; ประตู; ผนังยิปซัม; พื้นและพรม; แก้ว; ระบบราวและราง; ช่องลอด; ฉนวน; ไม้อัดและไม้แปรรูป; คิ้ว; เหล็กเส้นและตะแกรง; การมุงหลังคา; ประตูหน้าต่าง; วัสดุทนทานติดผนังรอบตัวอาคาร; โฟมและแผ่นดูดซับเสียง; บันไดทอดหนึ่ง; กระเบื้องสำหรับผนังและเพดาน; แผ่นประดับผนัง; แถบกันลมและอุปกรณ์ป้องกันสภาพอากาศ; อุปกรณ์หน้าต่าง; หน้าต่าง
pt-BR: Ferragens > Materiais de construção: Balcões; Acessórios para portas; Portas; Parede de gesso; Pisos e carpetes; Vidro; Sistemas de corrimãos e trilhos; Alçapões; Isolamento; Madeira cortada; Molduras decorativas; Vergalhões e varões; Cobertura; Venezianas; Revestimentos externos; Materiais de isolamento de som; Escadas; Azulejos; Painéis de janelas; Acessórios para vedação contra mau tempo; Ferragens de janelas; Janelas
it: Articoli di ferramenta > Materiali da costruzione: Piani di lavoro; Componenti per porte; Porte; Muro a secco; Pavimenti e moquette; Vetro; Sistemi per corrimano e rotaie; Portelli; Isolamento; Legname; Modanature; Barre e reticolati di ferro; Testa a croce; Serrande; Rivestimenti laterali; Pannelli e schiume insonorizzanti; Scalinate; Piastrelle per pareti e soffitti; Pannelli; Impermeabilizzanti e protezione dalle intemperie; Materiali per finestre; Windows
el: Υλικά κατασκευών > Οικοδομικά υλικά: Επιφάνειες εργασίας; Εξοπλισμός πόρτας; Πόρτες; Γυψοσανίδα; Δάπεδο & μοκέτες; Γυαλί; Κουπαστές & συστήματα κάγκελων; Φεγγίτες; Μόνωση; Ξυλεία & φύλλα; Διαμορφώσεις; Οπλισμός & πλέγμα ενίσχυσης; Στέγες; Παντζούρια; Επένδυση; Πάνελ & αφρώδη υλικά ηχομόνωσης; Σκάλες; Πλακάκια τοίχου & οροφής; Επένδυση τοίχου; Υλικά στεγανοποίησης & προμήθειες καιρικής μόνωσης; Υλικά παραθύρων; Παράθυρα
zh-CN: 五金/硬件 > 建材: 台面板; 门用五金; 门; 干壁; 地板与地毯; 玻璃; 扶手/栏杆系统; 天窗; 隔热材料; 木材和片料; 制模; 钢筋与钢网; 屋顶材料; 百叶窗; 壁板; 吸音板/海绵; 楼梯; 墙壁/天花板用瓷砖; 墙板; 挡风雨条/防寒保暖用品; 窗户五金; 窗
nl: Bouwmaterialen > Afbouwmaterialen: Aanrechtbladen; Deurbeslag; Deuren; Gipsplaat; Vloeren; Glas; Leuningen en leuningsystemen; Luiken; Isolatie; Timmerhout; Lijstwerk; Bouwstaalstaven en -matten; Dak; Vensterluiken; Gevelbekleding; Geluiddempende materialen; Trappen; Muur- en plafondtegels; Lambrisering; Tochtbanden en tochtwering; Raambeslag; Ramen